【裁判字號】    98,台抗,317
【裁判日期】    980521
【裁判案由】    違反洗錢防制法聲請解除限制出境
【裁判全文】
最高法院刑事裁定              九十八年度台抗字第三一七號
抗  告  人  甲○○
上列抗告人因違反洗錢防制法案件，不服台灣高等法院中華民國
九十八年四月一日駁回其聲請解除限制出境之裁定（九十八年度
聲字第八四九號），提起抗告，本院裁定如下：
    主  文
抗告駁回。
    理  由
本件抗告人甲○○在原審聲請解除限制出境，其聲請意旨略以：
抗告人犯後已坦承犯行，且與被害人和解，並交代款項之流向。
而抗告人自交保後，每傳必到，並無逃亡之虞。抗告人因經營事
業，需赴國外採購，然遭限制出境，為免其經濟生計面臨重大危
機，爰聲請解除限制出境等語。原裁定以：本件抗告人係涉犯洗
錢防制法第十一條（該法於民國九十六年七月十一日修正公布前
為第九條）之重罪，且罪嫌重大，經第一審法院判處有期徒刑四
年，有逃亡之虞。再依「國民涉嫌重大經濟犯罪重大刑事案件或
有犯罪習慣不予許可或禁止入出國認定標準」第五條規定，抗告
人前開所犯亦屬於重大經濟犯罪，依「入出國及移民法」第六條
第一項第五款（應為同條項第六款之誤載）規定，本件限制抗告
人出境即屬適法並有必要。抗告人雖陳稱其為經營事業有出國之
需要云云，並提出契約等資料為證，然並無國外邀約，或與國外
有何約定之證據，況依目前之經濟、社會、通訊等情況，締約、
購物是否須親自前往，有待斟酌，為利案件之審判及嗣後之執行
，仍有繼續限制出境之必要，因認抗告人之聲請為無理由，予以
駁回，經核於法尚無違誤。抗告意旨除仍執前詞外，另略以：原
裁定未於理由內敘及有何客觀事實足認抗告人有逃亡之虞，逕以
前揭原因推論抗告人有逃亡之虞，已嫌速斷，況抗告人確係應棕
櫚油廠商之邀請出國參訪、簽約，有邀請函影本可證，請撤銷原
裁定云云。惟查：限制出境，乃執行限制住居方法之一種，與具
保、責付同屬於替代羈押之處分，其目的在於保全刑事之追訴、
審判及刑之執行。於審判中是否有限制出境之必要，屬事實審法
院得依個案情節，審酌人權保障及公共利益之均衡維護，本於職
權而為裁量之事項。且限制出境之原因是否消滅，能否以其他方
式替代而解除限制出境，俱屬事實問題。原審經衡酌全案情節，
為保全本件刑事之審判及刑之執行，認為仍有繼續限制出境之必
要，而駁回抗告人解除限制出境之聲請，已敘明其所憑之依據及
認定之理由。抗告意旨雖提出塞席爾群島大道集團股份有限公司
之邀請函影本，以證明抗告人確係應廠商之邀請出國參訪、簽約
，但依該函所載，大道集團股份有限公司已表示抗告人可授權他
人為之，足見抗告人無親自參與之必要，其餘抗告意旨則仍執陳
詞，就原審裁量職權之適法行使，持憑己見，而為不同之評價，
指摘原裁定不當，為無理由，應予駁回。
據上論結，應依刑事訴訟法第四百十二條，裁定如主文。
中    華    民    國  九十八  年    五    月  二十一  日
                      最高法院刑事第六庭
                          審判長法官  陳  世  雄
                                法官  魏  新  和
                                法官  吳  信  銘
                                法官  徐  文  亮
                                法官  李  英  勇
      本件正本證明與原本無異
                                      書  記  官
中    華    民    國  九十八  年    五    月  二十六  日
                                                      Ｅ


司法院資訊處製作；財團法人民間司法改革基金會備份。
